# 收购少数股东股权问题

提问人：603xiaocai 时间：2019-10-15 10:22:51
@chenyiwei 陈老师，您好：
请教如下问题：A公司的拟收购其子公司少数股东的股权，但该少数股东同时也是 A 公司的小股东，持股份额 5% 以下，那该收购是否仍适用收购少数股东股权的会计处理？

回答人：chenyiwei
该项收购仍适用收购少数股权的相关处理。虽然本案例中被收购股权的子公司少数股东同时也是本公司的小股东，但其在交易中的身份是子公司少数股东，与其同时具有的本公司小股东的身份无关。

提问人：603xiaocai 时间：2019-10-17 13:45:30
@chenyiwei 谢谢陈老师解答；在此继续请教一个拓展问题：若 A 公司在收购子公司少数股东股权时，其中一个少数股东是公司的高管人员，且子公司具有较大的亏损，A 公司以各少数股东出资额收购少数股东股权，包括该名高管的股权，是否会被认为收购价格偏高，从而被认为存在股份支付？若为了说明收购价格公允性，是否需要聘请评估机构进行评估，以防止在 IPO时，被认为存在瑕疵？

回答人：chenyiwei
不排除被认定为包含股份支付因素的可能性。应尽量避免，注意收集证据证明交易价格确定的公允性。

提问人：603xiaocai 时间：2019-10-18 09:17:54
@chenyiwei 谢谢陈老师；但 A 公司对子公司所有少数股东收购价格都是一样的情况下，收购高管的股权，是否可以被认为不涉及股份支付？

回答人：chenyiwei
也有可能不构成股份支付。关键是证明交易价格的公允性，而不仅仅是 “A公司对子公司所有少数股东收购价格都是一样的”。